# 请教陈版主非同一控制下企业合并，子公司现金流列报问题

提问人：shangck 时间：2019-05-30 11:25:10
@chneyiwei陈老师，您好。母公司本期 11 月发生非同一控制下企业合并，对于子公司单体来讲（单独出报告），现金流量表报表列示的是 1-12月份的现金流，还是只列示合并日之后的现金流？

回答人：chenyiwei
子公司单体是独立的法人主体，其利润表和现金流量表仍列报全年发生额，且除非被一次性收购 100%股权且选择按购买日公允价值调账，否则其各项资产、负债、损益的计量将延续原历史成本基础。